臺灣高等法院交通事件裁定　　　　　　 94年度交抗字第871號
抗　告　人
即受處分人　甲○○
上列抗告人因違反道路交通管理處罰條例案件，不服臺灣新竹地
方法院，中華民國94年9月21日所為裁定（94年度交聲字第221號
），提起抗告，本院裁定如下：
    主  文
抗告駁回。
    理  由
一、抗告意旨略以：(1)原審不給抗告人甲○○到庭陳述及檢視
    證物之真偽，完全排除刑事訴訟之準用，裁定違背法令；
    (2) 原審既認林添財及陳金宏係承辦人，彼2人即有到庭作
    證，接受詰問之必要。(3)原舉發單位委外逕行寄發之舉發
    違反道路交通管理事件通知單（以下簡稱舉發通知單），並
    無蓋有任何章戳，且至民國94年5月27日才送達，距案發時
    間已50日，顯不合公文程式條例第3條、行政程序法第96條
    、違反道路交通管理事件統一裁罰基準及處理細則第11條第
    1 項第3款、第29條第2項前段所定之法律程式，應不具效力
    ；(4)舉發之違規現場曾經調整過速限，有新竹市議會會議
    紀錄可資查詢，舉發違規之道路連接高速公路，之前長達3
    公里，並無任何速限及警告標示云云。爰依法提起抗告，請
    求撤銷原裁定。
二、按汽車駕駛人，行車速度，超過規定之最高時速，處新臺幣
    （下同）1,200元以上2,400元以下罰鍰，並予記違規點數1
    點，道路交通管理處罰條例第40條第1項、第63條第1項第1
    款分別定有明文。
三、經查：
１、按裁判係法院、審判長、受命法官或受託法官判斷事實，適
    用法律所為之意思表示。從形式而言，有判決與裁定之分。
    裁判，除依本法應以判決行之者外，以裁定行之。判決，應
    由法院為之，除有特別規定外，應經當事人之言詞辯論。刑
    事訴訟法第220條、第221條定有明文。故裁判，應以判決行
    之者，以有明文規定者為限，有稱為法定程式之裁判。裁定
    ，係由法院、審判長、受命法官或受託法官為之，並不以經
    當事人言詞辯論為必要，且無一定之程式，故有稱之為意定
    程式之裁判。而依道路交通管理處罰條例第87條第2項規定
    ，法院受理前項異議（指受處分人不服主管機關處罰所為之
    聲明異議），以『裁定』為之。同條例第89條規定，法院為
    處理有關交通事件，準用刑事訴訟法之規定。是法院受理交
    通聲明異議案件，既係以裁定為之，準用刑事訴訟法之規定
    ，即不以經當事人言詞辯論為必要，且無一定之程式，故原
    審法院就調查所得之證據而為裁定，並不違法。抗告意旨指
    摘原審法院未通知到庭，使其辨認相關證物，程序違法云云
    ，係誤解法律之規定。
２、抗告人於94年4月7日12時41分許，駕駛車牌號碼3H－8652號
    自小客車行經新竹市○○○道處，以時速85公里之速度行駛
    ，有舉發照片2張在卷可按，而舉發違規地點有時速70公里
    之限制，並有限速標誌立於採證照相機器之前，有本院依職
    權請新竹市警察局拍攝違規現場之照片附卷可稽，而該限速
    標誌並載明「前有測速照相請減速慢行」，抗告人辯稱並無
    任何速限或警告標誌云云，殊不可採。
３、又本件違規行為所使用闖紅燈照相設備，經新竹市警察局交
    通隊94年8月26日竹市警交字第0940033581號函覆稱：中文
    微電腦闖紅燈自動測速照相系統」（即本件舉發照相之儀器
    ），目前國內尚無此檢測規範，係採國外「型式」認證，並
    有隨函檢送之檢驗證明書及認證書等資料在卷可考（原審卷
    第27頁至第37頁），而該出廠／檢驗證明文件譯本，業經台
    灣台北地方法院公證處於91年3月27日以91年度認字第002號
    認證書認證，並有前開函件暨其檢附之出廠／檢驗證乙份在
    卷可考，是舉發抗告人交通違規之機器，係合格機種。
４、依原舉發單位新竹市警察局交通隊94年8月26日竹市警交字
    第0940033581號函覆：「本案舉發單係由本局交通隊警員陳
    金宏審核確認違規事實無誤後以電腦製單告發，違規通知單
    上依規套印舉發單位及舉發員警職章。」，再查抗告人提出
    之舉發單其上有套印之「新竹市警察局印」之公印文，舉發
    單位欄、主管職名章欄、填單人職名章欄均套印有「新竹市
    警察局交通隊」、「隊長彭鏡泉」、「隊員陳金宏」，核其
    程式用印，合於印信製發啟用管理換發及舊印信繳銷辦法第
    8條之規定，抗告人指不合規定云云，尚不足採。
５、按道路交通管理處罰條例第90條第1項前段設有：「違反本
    條例之行為，自行為成立之日起．．．．逾3個月不得舉發
    」之規定。本件舉發警員於94年4月7日違規行為發生後，於
    同年5月20日以電腦傳輸方式將違規資料傳送至交通部公路
    局新竹區監理所，經新竹市警察局於同年5月23日製作竹市
    警交字第Ｅ00000000號舉發通知單，抗告人於94年5月27日
    收受舉發通知單之送達，有送達證書在卷可稽（原審卷第38
    頁），本件舉發並不違反上開3個月之規定。至於違反道路
    交通管理事件統一裁罰基準及處理細則第29條第2項前段，
    係關於逕行舉發案件之舉發單位應於30日內將有關文書、電
    腦資料連同暫代保管物件移送於管轄機關之注意規定，縱有
    違背亦不影響舉發之效力。
６、抗告人聲請傳喚交通部公路局新竹區監理所林添財、新竹市
    警察局交通隊警員陳金宏到院作證，惟本件係以科學儀器取
    得交通違規證據資料，彼2人並未在現場見聞抗告人違規行
    為，洵無傳喚彼2人到庭作證之必要，抗告人據此提起抗告
    ，殊無理由。
四、綜上，原處分機關以抗告人違規行為明確，依道路交通管理
    處罰條例第40條第1項、第63條第1項第1款，裁處抗告人罰
    鍰1700元並予記違規點數1點，並無不合。原審駁回抗告人
    之異議，經核其認事用法，洵無違誤，本件抗告並無理由，
    應予駁回。
五、據上論結，應依道路交通案件處理辦法第26條，刑事訴訟法
    第412條，裁定如主文。
中　　華　　民　　國　　94　　年　　12　　月　　6 　　日
                  刑事第十六庭審判長法　官  曾德水
　　　　　　　　　　　　　　    　　法  官  范清銘
　　　　　　　　　　　　　　　　    法  官  杜惠錦
以上正本證明與原本無異。
不得再抗告。
                                    書記官  楊秋鈴
中　　華　　民　　國　　94　　年　　12　　月　　6 　　日
